臺灣橋頭地方法院民事簡易判決
111年度橋簡字第436號
原      告  林漢翊  
訴訟代理人  陳柏愷律師
被      告  朱美瑜  
上列當事人間請求返還不當得利事件，本院於民國111年6月29日
言詞辯論終結，判決如下：
    主  文
被告應給付原告新臺幣壹拾伍萬柒仟貳佰肆拾捌元，及自民國一
百一十一年四月一日起至清償日止，按週年利率百分之五計算之
利息。
訴訟費用由被告負擔。
本判決得假執行；但被告如以新臺幣壹拾伍萬柒仟貳佰肆拾捌元
為原告供擔保，免為假執行。
    事實及理由
一、原告主張：兩造前因被告向原告請求清償借款，於民國108
    年8月7日以本院108年度岡簡調字第137號調解（下稱系爭調
    解）成立，約定由原告給付被告新臺幣（下同）156,000元
    ，惟因調解當下被告並未提示相關借據及本票供原告核對，
    後來原告始發現被告所持本票及借據均非原告本人所為，經
    原告向被告提起撤銷調解之訴，經本院以109年度簡上字第7
    8號判決（下稱系爭前案）撤銷系爭調解筆錄確定。惟被告
    前已持系爭調解筆錄向本院聲請強制執行，經本院核發108
    年度司執字第49617號執行命令（下稱系爭執行命令），原
    告因此於108年10月至109年5月被扣薪共計157,248元（含執
    行費1,248元、被告受領156,000元）。系爭調解筆錄既經系
    爭前案判決撤銷，被告受有上述157,248元之利益無法律上
    原因，導致原告受有損害，爰依不當得利之法律關係提起本
    件訴訟。聲明:被告應給付原告157,248元及自起訴狀繕本送
    達翌日起至清償日止，按週年利率5%計算之利息。
二、被告則以：其也是被騙的受害者，不應該全部由其承擔等語
    ，資為抗辯。聲明:原告之訴駁回。
三、本院之判斷：
（一）按無法律上之原因而受利益，致他人受損害者，應返還其
      利益；雖有法律上之原因，而其後已不存在者，亦同，民
      法第179條定有明文。
（二）原告主張兩造前成立系爭調解後，被告執系爭調解筆錄為
      執行名義聲請強制執行，經本院以系爭執行命令扣薪，原
      告已被扣薪157,248元（含執行費1,248元、被告受領156,
      000元），嗣系爭調解筆錄經本院以系爭前案判決撤銷確
      定等事實，業經提出系爭調解筆錄、系爭前案判決、系爭
      執行命令為據（本院卷第13至21頁），且未據被告爭執（
      本院卷第49至50頁），堪認屬實。是系爭調解筆錄既已撤
      銷，被告又未能舉證證明其另外有何得自原告受領前述款
      項之法律上原因，參諸前揭規定，被告依系爭執行程序所
      受清償之金額及免於繳納之執行費用，均為無法律上原因
      而受有之利益，被告自應負有返還不當得利之義務。至被
      告雖辯稱其也是遭騙的受害者云云，但此僅屬被告得否另
      向應負責之他人主張法律上權利之問題，與被告本件無法
      律上原因受有利益之判斷並無影響，附此敘明。
四、綜上所述，原告主張被告應給付原告157,248元，及自起訴
    狀繕本送達翌日即111年4月1日起（見本院卷第33頁）至清
    償日止，按週年利率5%計算之利息，為有理由，應予准許。
五、本件係就民事訴訟法第427 條訴訟適用簡易程序所為被告敗
    訴之判決，依同法第389 條第1 項第3 款規定，應依職權宣
    告假執行，並依同法第392 條第2 項規定，依職權宣告被告
    如預供擔保後，免為假執行。
六、本件事證已臻明確，兩造其餘主張陳述及所提之證據，經審
    酌後於本件判決結果無影響，爰不逐一論述，附此敘明。
七、訴訟費用負擔之依據：民事訴訟法第78條。
中　　華　　民　　國　　111 　年　　7 　　月　　14　　日
                  橋頭簡易庭  法      官    呂維翰
以上正本與原本相符。
如不服本判決，應於送達後20日內，向本院提出上訴狀並表明上
訴理由，如於本判決宣示後送達前提起上訴者，應於判決送達後
20日內補提上訴理由書（須附繕本）。
中　　華　　民　　國　　111 　年　　7 　　月　　14　　日
                              書  記  官    薛如媛